---
title: ""
author: ""
date:""
output: html_document
---
# 1
```{r}
#Auto path
#install.packages("here")
library(here)
pathh <- here("I", "transformado.xlsx")

#manual path
#pathh <- r'{}'
#install.packages("readxl")

#get dataframe
data <- readxl::read_excel(pathh)
class(data)
```
# 2
```{r}
"pTudoPrejudica" -> colnames(data)[which(names(data) == "v12")]
"pPreocuparDemasiado" -> colnames(data)[which(names(data) == "v13")]
"pCrescimentoEconomicoPos" -> colnames(data)[which(names(data) == "v14")]
"pAnimaisExperiencias" -> colnames(data)[which(names(data) == "v15")]
"pCrescimentoEconomicoNeg" -> colnames(data)[which(names(data) == "v16")]
"pMundoMelhorar" -> colnames(data)[which(names(data) == "v72")]
colnames(data)
```
# 3
```{r}
#if yhey are empty
#Omissos <- is.na(data$idade)

#if they are with a direct value of NA
Omissos <- data$idade == "NA"
which(Omissos)
```

# 4
```{r}
median(data$idade[which(!Omissos)]) -> data$idade[which(Omissos)]
```

# 5
```{r}
<<<<<<< HEAD
fa = table(data$urbrural)
perc = 100*prop.table(fa)
tabela = cbind(fa, perc)
=======
tab_sexo <- table(data$ sexo)
perc_tab_sexo <- prop.table(tab_sexo) * 100

tab_v15 <- table(data$ v15)
perc_tab_v15 <- prop.table(tab_v15) * 100

tab_v15_sexo <- table(data$ v15, data$ sexo)
perc_tab_v15_sexo <- prop.table(tab_v15_sexo) * 100

tab_sexo
perc_tab_sexo
tab_v15
perc_tab_v15
tab_v15_sexo
perc_tab_v15_sexo




>>>>>>> f7caaf330dc73a28edd6477ae0d1e09e2fb26ba2
```
Pode-se então concluir pela visualização desta tabela que a maior parte dos inquiridos vive num meio rural correspondendo a 408 dos inquiridos que corresponde a cerca de 47 pontos percentuais do total. Pela análise da tabela verifica-se que a população inquirida atinge os polos visto que são os extremos os mais afetados. Nas zonas urbanas registou-se 345 inquiridos correspondendo a cerca de 40 por cento e por ultimo a minoria reside nas zonas suburbanas com um valor absoluto de 105 e uma percentagem de cerca de 12 por cento do total.
 
 ´´´{r}
fa1 = table(data$pTudoPrejudica)
perc1 = 100*prop.table(fa1)
tabela1 = cbind(fa1, perc1)
´´´
Segundo esta tabela a maior parte dos inquiridos concorda que tudo o que fazemos perjudica o ambiente embora alguns apresentem uma ideia mais extremista que corresponde a 412 dos inquiridos e cerca de 48 por cento do total e outros têm uma perspetiva mais intermediária (216 dos inquiridos e cerca de 25 por cento do total) a parte dos inquiridos que nao tem opiniao formada sobre isso corresponde 117 dos inquiridos, cerca de 13 por cento do total. As pessoas que discordaram parcialmente correspondem foi de 77 dos inquiridos com cerca de 9 por cento, e por ultimo os inquiridos que discordaram totalmente foram 8 cerca de 1 por cento do total. Houve ainda uma parte que nem sequer respondeu a este campo mais precisamente 30 pessoas que correspondem a cerca de 3 por cento do total.
# 5.2
´´´{r}
median(data$anos_esc[which(!Omissos)]) -> data$anos_esc[which(Omissos)]

median(data$agregado[which(!Omissos)]) -> data$agregado[which(Omissos)]

data$idade<-as.numeric((data$idade))
data$anos_esc<-as.numeric((data$anos_esc))
data$agregado<-as.numeric((data$agregado))

summary(data$idade)
summary(data$anos_esc)
summary(data$agregado)
´´´



