---
title: ""
author: ""
date:""
output: html_document
---
# 1
```{r}
##Auto path

#install.packages("here")
library(here)
pathh <- here("I", "transformado.xlsx")

##manual path

#pathh <- r'{}'
#install.packages("readxl")

##get dataframe
data <- readxl::read_excel(pathh)
class(data)
```
# 2
```{r}
"pTudoPrejudica" -> colnames(data)[which(names(data) == "v12")]
"pPreocuparDemasiado" -> colnames(data)[which(names(data) == "v13")]
"pCrescimentoEconomicoPos" -> colnames(data)[which(names(data) == "v14")]
"pAnimaisExperiencias" -> colnames(data)[which(names(data) == "v15")]
"pCrescimentoEconomicoNeg" -> colnames(data)[which(names(data) == "v16")]
"pMundoMelhorar" -> colnames(data)[which(names(data) == "v72")]
colnames(data)
```
# 3
```{r}
###Tratamento (Parte I)

##if they are empty

#Omissos <- is.na(data$idade)

##if they are with a direct value of "NA"

Omissos <- data$idade == "NA"

#Number of missing values or "NA's" in the dataframe variable of "idades"
which(Omissos)
```

# 4
```{r}
###Tratamento (Parte II)

median(data$idade[which(!Omissos)]) -> data$idade[which(Omissos)]
data$idade <- as.numeric(data$idade)

```

# 5
```{r}
#Tabela com a frequência absoluta
Frequência_Absoluta = table(data$urbrural)
#Tabela com percentagens
Percentagem_Correspondente = 100*prop.table(Frequência_Absoluta)
tabela = cbind(Frequência_Absoluta, Percentagem_Correspondente)
```
Pode-se então concluir pela visualização desta tabela que a maior parte dos inquiridos vive num meio rural correspondendo a 408 dos inquiridos que corresponde a cerca de 47 pontos percentuais do total. Pela análise da tabela verifica-se que a população inquirida atinge os polos visto que são os extremos os mais afetados. Nas zonas urbanas registou-se 345 inquiridos correspondendo a cerca de 40 por cento e por ultimo a minoria reside nas zonas suburbanas com um valor absoluto de 105 e uma percentagem de cerca de 12 por cento do total.

Segundo esta tabela a maior parte dos inquiridos concorda que tudo o que fazemos perjudica o ambiente embora alguns apresentem uma ideia mais extremista que corresponde a 412 dos inquiridos e cerca de 48 por cento do total e outros têm uma perspetiva mais intermediária (216 dos inquiridos e cerca de 25 por cento do total) a parte dos inquiridos que nao tem opiniao formada sobre isso corresponde 117 dos inquiridos, cerca de 13 por cento do total. As pessoas que discordaram parcialmente correspondem foi de 77 dos inquiridos com cerca de 9 por cento, e por ultimo os inquiridos que discordaram totalmente foram 8 cerca de 1 por cento do total. Houve ainda uma parte que nem sequer respondeu a este campo mais precisamente 30 pessoas que correspondem a cerca de 3 por cento do total.

# 5.2
```{r}
#Tratamento dos dados

Omissos_anos <- data$anos_esc == "NA"
median(data$anos_esc[which(!Omissos_anos)]) -> data$anos_esc[which(Omissos_anos)]
data$anos_esc <- as.numeric(data$anos_esc)

Omissos_agreg <- data$agregado == "NA"
median(data$agregado[which(!Omissos_agreg)]) -> data$agregado[which(Omissos_agreg)]
data$agregado <- as.numeric(data$agregado)

#A idade já foi tratada nos pontos 3 e 4

#Descrição das variáveis
summary(data$idade)
summary(data$anos_esc)
summary(data$agregado)

```

Pela análise dos dados obtidos neste código verificamos que os inquiridos têm entre 18 e 87 anos a mediana é 47 anos e a média dos inquiridos é de 48,53 anos o primeiro quartil corresponde a 34, ou seja 25 % das pessoas têm menos de 25 anos e o terceiro quartil corresponde a 64 anos, ou seja 25 % das pessoas têm mais de 64 ano
Em relação aos anos de escolaridade o valor minimo é um ano de escolaridade e o valor máximo é 24 anos de escolaridade, a média dos inquiridos é 7.174 anos de escolaridade e a mediana é o sexto ano. o primeiro quartil corresponde ao quarto ano, ou seja 25 por cento das pessoas inquiridas tem menos do que o quarto ano e o terceiro quartil corresponde ao 10 ano, ou seja 25 por cento das pessoas inquiridas tem mais do que o décimo ano.
Para terminar temos o agregado familiar em que o minimo é um membro e o máximo é 20 membros, a média do tamanho do agregado familiar é 6.788. A mediana é 6, o primeiro quartil é 5, o que significa que 25% dos agregados são inferiores a 5 e o terceiro quartil é 9o que significa que 25 % dos agregados tem mais de 9.

# 5.3
```{r}
library(ggplot2)

##Gráfico 1a)
#Homens
h <- data$pAnimaisExperiencias[which(data$sexo == "Masculino")]
tab_h <- prop.table(table(h)) * 100

ph <- c(30.02, 39.94, 3.68, 10.76, 10.76, 4.82)
names(ph) <- c("Concordo Totalmente", "Concordo Parcialmente", "Discordo Totalmente", "Discordo Parcialmente", "Indiferente", "Não Respondido")
etiquetah <- paste(ph, "%")
etiquetah <- paste(names(ph), ": ", etiquetah)

pie(ph, labels = etiquetah, main = "Resposta dos Homens á pergunta: é correcto usar animais em experiências médicas se isso contribuir para salvar vidas humanas?")

##Gráfico 1b)
#Mulheres
m <- data$pAnimaisExperiencias[which(data$sexo == "Feminino")]
tab_m <- prop.table(table(m)) * 100

pm <- c(25.05, 39.25, 6.7, 9.7, 14.4, 4.9)
names(pm) <- c("Concordo Totalmente", "Concordo Parcialmente", "Discordo Totalmente", "Discordo Parcialmente", "Indiferente", "Não Respondido")
etiquetam <- paste(pm, "%")
etiquetam <- paste(names(pm), ": ", etiquetam)

pie(pm, labels = etiquetam, main = "Resposta das Mulheres á pergunta: é correcto usar animais em experiências médicas se isso contribuir para salvar vidas humanas?")

##Gráfico 2
plot(data$idade)

##Gráfico 3
hist(data$agregado)

##Gráfico 4
ggplot(data, aes(x = pPreocuparDemasiado, y = agregado))+geom_point()

```

Gráfico 1a e 1b
    O primeiro Gráfico circular mostra-nos as várias respostas dos inquiridos do sexo masculino à questão "É correcto usar animais em experiências médicas se isso contribuir para salvar vidas humanas". Para além disso, mostra-nos em percentagem dos homens inquiridos, a ponderação das várias respostas e a sua ausência.   
    O segundo é vocacionado da mesma forma, mas agora consideram-se todas as mulheres inquiridas.
    Ao compararmos ambos estes gráficos circulares, apercebemo-nos que a opinião masculina e feminina em torno da afirmação  é bastante semelhante. Desta forma, podemos concluir que ambos os sexos tendem a concordar com a afirmação e que o grau de concordância costuma ser "Concordo Parcialmente". 
    Em adição a esta conclusão geral, podemos denotar que os homens que responderam "Concordo Totalmente" a esta questão foram aproximadamente aproximadamente mais 5 pontos percentuais que as mulheres, nos respetivos gráficos.

(a ver a partir daqui!)
Gráfico 2
    Ao analisar este gráfico, verificamos que, de um modo geral este questionário atingiu um público com idades muito variadas desde os 18 aos 87 anos. Assim, podemos observar que, no gráfico 2 os pontos estão bastante distribuidos e que não há grandes aglomerados em idades específicas.

Gráfico 3
     O gráfico 3, revela a distribuição dos agregados dos vários inquiridos. Com a observação deste histograma, verificamos que na grande na maioria dos inquiridos, os seus respetivos agregados são compostos entre 5 a 10 elementos sendo aquele que possui o valor máximo o 5 que corresponde a aproximadamente 300 dos inquiridos.
    
Gráfico 4
    Relativamente ao último gráfico, concluimos que na resposta ao pPreocuparDemasiado verificou-se uma distribuição uniforme tendo em conta o agregado familiar dos inquiridos, ou seja, em todos os escalões do agregado familiar houve respostas diferentes, o que revela que não existe uma relação direta entre estas duas variaveis.

